【裁判字號】    97,訴,2581
【裁判日期】    970916
【裁判案由】    違反槍砲彈藥刀械管制條例
【裁判全文】
臺灣臺中地方法院刑事判決              97年度訴字第2581號
公  訴  人  臺灣臺中地方法院檢察署檢察官
被      告  甲○○
選任辯護人  羅豐胤律師
            黃靖閔律師
            林正雄律師
上列被告因違反槍砲彈藥刀械管制條例案件，經檢察官提起公訴
（97年度偵字第11220號、第13930號），本院判決如下：
    主    文
甲○○未經許可，持有可發射子彈具有殺傷力之改造手槍，處有
期徒刑參年陸月，併科罰金新臺幣拾伍萬元，罰金如易服勞役，
以新臺幣壹仟元折算壹日；扣案仿BERETTA廠92FS型半自動手槍
製造、換裝土造金屬槍管改造而成具殺傷力之手槍貳枝（槍枝管
制編號0000000000、0000000000）、具殺傷力之制式子彈壹顆、
具殺傷力之非制式子彈拾顆，均沒收。
    犯罪事實
一、甲○○於民國97年2月16日，經由露天拍賣網站，向某不詳
    年籍成年男子，訂購2枝改造手槍及若干子彈，該不詳年籍
    成年男子即於當日，在彰化縣彰化市○○○○道下之台塑加
    油站前，將仿BERETTA廠92FS型半自動手槍製造、換裝土造
    金屬槍管改造而成具殺傷力之手槍2枝（槍枝管制編號0000
    000000、0000000000）、具殺傷力之口徑9MM制式子彈2顆、
    具殺傷力之具直徑8.8±0.5MM金屬彈頭之非制式子彈9顆、
    具殺傷力之具直徑8.7±0.5MM金屬彈頭之非制式子彈顆5顆
    、不具殺傷力之具直徑8.7±0.5MM金屬彈頭之非制式子彈1
    顆，以新臺幣10萬元之價格，出售交付甲○○。甲○○明知
    上開具傷力之改造手槍2枝及子彈16顆，係槍砲彈藥刀械管
    制條例所列管之槍枝、子彈，非經主管機關許可，不得持有
    ，竟仍予以買受，而未經許可，持有可發射子彈具有殺傷力
    之改造手槍及子彈。甲○○嗣並將其中槍枝管制編號000000
    0000號改造手槍及子彈8顆藏放在臺中縣沙鹿鎮○○街75號
    處，另槍枝管制編號0000000000號改造手槍及子彈8顆藏放
    在臺中縣梧棲鎮○○路○段289巷22號處，另子彈1顆藏放在
    車牌號碼0512－PS號自用小客車上。嗣經警循線於97年4月
    21日查獲，並於停放在臺中縣梧棲鎮○○路○段6巷3號之車
    牌號碼0512－PS號自用小客車上，扣得子彈1顆；另於臺中
    縣沙鹿鎮○○街75號處，扣得上開改造手槍1枝、子彈8顆；
    及於臺中縣梧棲鎮○○路○段289巷22號處，扣得上開改造手
    槍1枝、子彈8顆。
二、案經高雄市政府警察局報告臺灣臺中地方法院檢察署檢察官
    偵查起訴。
    理    由
一、上開犯罪事實，業據被告甲○○於警詢、偵查中及本院審理
    時均坦承不諱，且其所持有經警查扣之手槍2枝，均為仿BER
    ETTA廠92FS型半自動手槍製造、換裝土造金屬槍管改造而成
    （槍枝管制編號0000000000、0000000000），擊發功能正常
    ，可供擊發適用子彈使用，具殺傷力；又扣案之子彈，其中
    2顆為具殺傷力之口徑9MM制式子彈，9顆為具殺傷力之具直
    徑8.8±0.5MM金屬彈頭之非制式子彈，5顆為具殺傷力之具
    直徑8.7±0.5MM金屬彈頭之非制式子彈顆，1顆則為不具殺
    傷力之具直徑8.7±0.5MM金屬彈頭之非制式子彈等事實，亦
    有內政部警政署刑事警察局槍彈鑑定書1份在卷可查。是扣
    案之上開具殺傷力之改造手槍2枝、子彈16顆，確係槍砲彈
    藥刀械管制條例規定未經中央主管機關許可，不得非法持有
    之違禁物。足徵被告之自白與事實相符，而堪採信。又槍砲
    彈藥刀械管制條例第18條第4項係規定「犯本條例之罪，於
    偵查或審判中自白，並供述全部槍砲、彈藥、刀械之來源及
    去向，因而查獲或因而防止重大危害治安事件之發生者，減
    輕或免除其刑。」，而負責偵辦本案之警員葉泰志於審理時
    結稱：「本件是因為警方已經鎖定偵辦盧逸親，而附帶查獲
    甲○○持有槍彈。」、「（本件是因盧逸親而查獲甲○○，
    或是因甲○○而查獲盧逸親？）因為盧逸親而查獲甲○○。
    」、「（本案被告的供述，有使你們因而查獲或因而防止重
    大危害治安案件之發生嗎？）沒有。」等語，故本案被告並
    不符合上開減免刑責之規定。本案事證明確，被告之犯行已
    堪認定，應予依法論科。
二、核被告甲○○所為，係犯槍砲彈藥刀械管制條例第8條第4項
    之未經許可持有可發射子彈具有殺傷力之改造手槍罪，與同
    條例第12條第4項之未經許可持有子彈罪。被告同時未經許
    可持有改造槍枝及子彈，係以一持有行為同時觸犯上開二罪
    名，為想像競合犯，應依刑法第55條之規定，從一重之槍砲
    彈藥刀械管制條例第8條第4項之未經許可持有可發射子彈具
    有殺傷力之改造手槍罪處斷。爰審酌被告非法持有槍彈，對
    社會治安潛在之危害匪淺，犯後雖坦承犯行，態度尚可，惟
    其犯罪之情狀難認有何刑法第59條所規定「顯可憫恕」之事
    由，又其所犯之罪之法定最低刑度亦無任何罪刑顯不相當之
    情事，再考量其非法持有槍彈之質、量及犯罪之目的、動機
    、手段、方法等一切有利、不利之情狀後，量處如主文所示
    之刑，並諭知罰金如易服勞役之折算標準。
三、扣案具殺傷力之改造手槍2枝（槍枝管制編號0000000000、0
    000000000）及未經試射之具殺傷力之非制式子彈10顆、具
    殺傷力之制式子彈1顆，均係違禁物，應依刑法第38條第1項
    第1款宣告沒收。至於送鑑驗時經採樣試射之扣案子彈6顆，
    其中1顆發射動能不足，原即不具殺傷力，其餘5顆因均僅餘
    彈頭、彈殼，業失效能，不再具殺傷力，依本院裁判時之現
    狀，顯已失其子彈性質，並非違禁物，爰均不為沒收之宣告
    。
據上論斷，應依刑事訴訟法第299條第1項前段，槍砲彈藥刀械管
制條例第8條第4項、第12條第4項，刑法第11條前段、第55條、
、第42條第3項前段、第38條第1項第1款，判決如主文。
中    華    民    國    97    年    9     月    16    日
                  刑事第十二庭  審判長  法  官  莊深淵
                                        法  官  廖慧如
                                        法  官  蔡建興
以上正本證明與原本無異。
如不服本判決，應於收受送達後10日內向本院提出上訴書狀（應
敘述具體理由並附繕本）。
上訴書如未敘述理由，應於上訴期間屆滿後20日內補提理由書於
本院。
                                        書記官  黃英寬
中    華    民    國    97    年    9     月    16    日
附錄本案論罪科刑法條全文：
槍砲彈藥刀械管制條例第8條：
未經許可，製造、販賣或運輸鋼筆槍、瓦斯槍、麻醉槍、獵槍、
空氣槍或第四條第一項第一款所定其他可發射金屬或子彈具有殺
傷力之各式槍砲者，處無期徒刑或五年以上有期徒刑，併科新臺
幣一千萬元以下罰金。
未經許可，轉讓、出租或出借前項所列槍枝者，處五年以上有期
徒刑，併科新臺幣一千萬元以下罰金。
意圖供自己或他人犯罪之用，而犯前二項之罪者，處無期徒刑或
七年以上有期徒刑，併科新臺幣一千萬元以下罰金。
未經許可，持有、寄藏或意圖販賣而陳列第一項所列槍枝者，處
三年以上十年以下有期徒刑，併科新臺幣七百萬元以下罰金。
第一項至第三項之未遂犯罰之。
槍砲彈藥刀械管制條例第12條：
未經許可，製造、販賣或運輸子彈者，處一年以上七年以下有期
徒刑，併科新臺幣五百萬元以下罰金。
未經許可，轉讓、出租或出借子彈者，處六月以上五年以下有期
徒刑，併科新臺幣三百萬元以下罰金。
意圖供自己或他人犯罪之用，而犯前二項之罪者，處三年以上十
年以下有期徒刑，併科新臺幣七百萬元以下罰金。
未經許可，持有、寄藏或意圖販賣而陳列子彈者，處五年以下有
期徒刑，併科新臺幣三百萬元以下罰金。
第一項至第三項之未遂犯罰之。


司法院資訊處製作；財團法人民間司法改革基金會備份。
